【裁判字號】    89,易,13
【裁判日期】    890229
【裁判案由】    傷害
【裁判全文】
臺灣板橋地方法院刑事判決                            八十九年度易字第一三號
    公  訴  人  臺灣板橋地方法院檢察署檢察官
    被      告  甲○○
                乙○○
                丙○○
右列被告因傷害案件，經檢察官提起公訴（八十八年度偵字第二一七０一號、第二三
四七七號），本院判決如左：
    主  文
甲○○、乙○○、丙○○共同傷害人之身體，各處拘役拾伍日，如易科罰金，均以
佰元折算壹日。
    事  實
一、緣丁○○係台北縣三重市錢龍廣場大廈住戶，於民國（下同）八十七年十二月三
    日晚間九時許，因停車細故與該大廈停車場管理員吳東文發生衝突，並進而毆打
    吳東文成傷，而吳東文之子甲○○於同日十時許先趕至現場，與丁○○理論，亦
    遭丁○○毆傷（丁○○傷害部分，業經台灣士林地方法院八十八年度易字第六九
    一號判決有罪確定），約半小時後，吳東文之另二子乙○○、丙○○二人，亦聞
    訊趕赴現場，甲○○、乙○○、丙○○三人又與丁○○理論，詎料竟又生衝突，
    甲○○、乙○○、丙○○三人遂基於普通傷害之犯意聯絡，共同以徒手方式與丁○○互毆，致丁○○因而受有頭部血腫三×三公分、左肩瘀傷四×三公分、左上
    肢瘀血六×四公分之傷害。
二、案經丁○○訴請臺灣板士林方法院檢察署檢察官呈請台灣高等法院檢察署令轉臺
    灣板橋地方法院檢察署檢察官偵查起訴。
    理  由
一、訊據被告甲○○、乙○○、丙○○三人均矢口否認有前開傷害犯行，被告甲○○
    辯稱：伊僅係遭告訴人丁○○之毆打云云，被告乙○○、丙○○則均辯稱：伊二
    人到達現場時，被告甲○○與告訴人丁○○之間之衝突已經結束，告訴人亦已離
    開云云。經查：右揭事實，業據告訴人丁○○於偵審中指訴歷歷，核與告訴人之
    父楊和發於本院調查時陳述之情節相符（見本院八十九年一月十九日訊問筆錄）
    ，復有台北市立仁愛醫院診斷證明書乙紙在卷可稽。再參酌本件肇因被告等之父
    吳東文先遭告訴人丁○○毆傷，繼之被告甲○○趕至現場亦遭告訴人毆傷，被告
    甲○○、乙○○、丙○○三人見其父吳東文（或及其兄甲○○）遭告訴人毆打受
    傷之情狀，衡情焉有不憤怒之理？況被告之父吳東文於偵訊中亦陳稱：「（問：
    為何他（丁○○）有受傷？）他跟我兒子打架受傷」等語（見卷附台灣士林地方
    法院檢察署八十八年六月十六日偵訊筆錄影本），足見被告等三人前開所辯，顯
    係飾卸之詞，不足採信。本件事證明確，被告等三人傷害之犯行，洵堪認定。
二、核被告甲○○、乙○○、丙○○所為，均係犯刑法第二百七十七條第一項之普通
    傷害罪。被告等三人間，有犯意聯絡及行為分擔，皆為共同正犯。爰分別審酌被
    告等三人之品行、智識程度、犯罪之動機、所受刺激、被害人受傷之情形以及被
    告等犯罪後之態度等一切情狀，各量處如主文所示之刑，並均諭知易科罰金之折
    算標準，以示懲儆。
據上論斷，應依刑事訴訟法第二百九十九條第一項前段，刑法第二十八條、第二百七
十七條第一項、第四十一條，罰金罰鍰提高標準條例第一條前段、第二條，判決如主
文。
本案經檢察官張方綺到庭執行職務
中      華      民      國      八十九      年     二     月   二十九   日
                                      台灣板橋地方法院刑事第四庭
                                          法  官  劉  大  衛
右正本證明與原本無異
如不服本判決應於送達後十日內向本院提出上訴狀
                                          書記官  蕭  興  南
中      華      民      國      八十九      年     三     月     六     日
附錄本案論罪科刑法條全文：
刑法第二百七十七條
傷害人之身體或健康者，處三年以下有期徒刑，拘役或一千元以下罰金。
犯前項之罪，因而致人於死者，處無期徒或七年以上有期徒刑；致重傷者，處三年以
上十年以下有期徒刑。


司法院資訊處製作；財團法人民間司法改革基金會備份。
